臺灣苗栗地方法院交通事件裁定　　　　94年度交聲字第107 號
　　原處分機關　交通部公路局新竹區監理所苗栗監理站
　　異議人即
　　受處分人　　甲○○
上列受處分人因違反道路交通管理處罰條例案件，對於交通部公
路局新竹區監理所苗栗監理站於94年7 月26日以竹監苗字第裁54
－Z00000000 號（原舉發案號：內政部警政署國道公路警察局公
警局交字第Z00000000 號），聲明異議，本院裁定如下：
    主  文
異議駁回。
    理  由
一、按汽車行駛高速公路，其車道之使用，除因交通事故及道路
    施工依臨時或可移動標誌指示或公路警察指揮外，應依設置
    之交通標誌、標線或號誌之規定，無設置者，應依左列規定
    ︰載重之貨車、客貨兩用車、聯結車進入地磅站時，應依標
    誌、標線、號誌指示行駛，不得在地磅上緊急煞車，並依服
    務人員或號誌指示停車或開車。前項車輛裝載貨物超過核定
    之總重量、總聯結重量逾百分之20而無法當場卸貨分裝者，
    經舉發後，未依責令改正繼續行駛者，得連續舉發處罰。高
    速公路交通管制規則第8 條、第23條分別定有明文；又道路
    交通管理處罰條例第33條規定：汽車行駛於高速公路或設站
    管制之道路，而不遵管制之規定者，處汽車駕駛人新臺幣3
    千元以上6 千元以下罰鍰。
二、原處分機關略以：異議人甲○○於94年5 月19日12時16分許
    ，駕駛車牌號碼855 －GY號營業大貨車，在國道三號北上72
    公里處，因「載運紙箱，行經地磅區未依規定進入過磅」違
    規，經內政部警政署國道公路警察局第六警察隊舉發，異議
    人於上開舉發單所載應到案日期到監理站申訴，經原處分機
    關裁處罰鍰新台幣3 千元，並記違規點數1 點等語。
三、異議意旨則以：異議人即受處分人於上開時間，駕駛上開車
    輛經過龍潭收費站，已經依規定過磅，過磅後，行駛600公
    尺，為警攔下告知未過磅，但是異議人確實有過磅，所以不
    願意在舉發單上簽名。員警於600 公尺後舉發，已經超過目
    視範圍，且無法提出科學依據佐證，令人難以信服，並請求
    請調閱錄影帶即明，因此聲明異議云云。
四、經查：本件異議人甲○○於94年5月19日12時16分許，駕駛
    車牌號碼855－GY號營業大貨車，在國道三號北上72公里處
    ，因「載運紙箱，行經地磅區未依規定進入過磅」違規，經
    內政部警政署國道公路警察局第六警察隊舉發，異議人於上
    開舉發單所載應到案日期到監理站申訴，經原處分機關裁處
    罰鍰新台幣3 千元，並記違規點數1 點，有內政部警政署國
    道公路警察局第六警察隊製作之公警局交字第Z00000000號舉
    發通知單、內政部警政署國道公路警察局第六警察隊94年7
    月12日公警六交訴字第0940671556號函1 紙、裁決書各1 紙
    在卷可稽。又依據內政部警政署國道公路警察局第六警察隊
    94年8 月24日函附舉發當日之過磅單，記載94年5 月19日上
    午11時56分起至下午12時22分11秒止之所有車輛之過磅紀錄
    ，依據上開過磅單記載，每15秒、12秒即過磅一輛，足以證
    明舉發當日龍潭收費站之地磅係正常的，其他過磅之車輛均
    能正常過磅，並留有紀錄，則異議人所駕駛之車輛如果有過
    磅，亦應留有紀錄，且上開地磅單均無異議人所陳述：車輛
    核重4.4 公噸，總重量7 噸、載貨1 噸，空車3 噸之紀錄，
    足證異議人並未確實過磅，留下過磅之紀錄。又依據高速公
    路交通管制規則第23條規定，載重之貨車進入地磅站時，應
    依標誌、標線、號誌指示行駛，不得在地磅上緊急煞車，並
    依服務人員或號誌指示停車或開車。如果異議人辯稱屬實，
    其有駕車經過地磅，但是如未依服務人員或號誌指示停車或
    開車，留下過磅之紀錄，仍應認為未過磅，與法律之規定即
    不符。因此本案事證明確，異議人請求調閱錄影帶即無必要
    。則異議人所駕駛上開車車輛確實有於上堪時、地違規之事
    實，可以認定，異議人所辯尚難採信。從而，受處分人既有
    上開違規行為，原處分機關據以援引上開規定，裁處受處分
    人罰鍰新台幣3 千元，並記違規點數1 點，並無不當。本件
    異議為無理由，應予駁回。
五、據上論斷，應依道路交通案件處理辦法第19條，裁定如主文
    。
中　　華　　民　　國　　94　　年　　10　　月　　7 　　日
                  交通法庭    法  官  張珈禎
右正本證明與原本無異。
如不服本裁定應於送達後5 日內向本院提出抗告狀。
                              書記官  黃雅琦
中　　華　　民　　國　　94　　年　　10　　月　　19　　日
